

Recherche d'emploi CDI ou CDD en Gestion, Design ou Communication événementielle Théo DAUDIN

Je viens de finir mes études d'ingénieur en informatique, mais après mes expériences extrascolaire, je me suis rendu compte que je voulais organiser des événements pour divertir et faire plaisir, c'est pourquoi je cherche une opportunité dans l'événementiel.

Associatif

Trésorier & Responsable <u>Communication</u> de JapaNantes - 2019 - 2022 - 44000 Nantes

JapaNantes <u>organise</u> une petite <u>convention</u> sur le Japon, chaque année au alentours d'avril. Pendant 3 ans j'ai pu participer à <u>l'organisation</u> et découvrir beaucoup de choses sur les <u>événements</u> d'une certaine envergure.

Responsable Restauration de Nantarena 2019 - 2021, 44000 Nantes

Je m'occupais de faire la commande pour le bar, échanger avec le(s) <u>partenaire(s)</u> (Coca Cola) et de la distribution le jour-J.

Président de l'ADIIL *(IUT Laval)* - 2018 - 2019 53000 Laval

L'ADIIL est le BDE INFO de l'IUT de Laval, nous organisions un weekend d'intégration et des <u>événements</u> dans l'année.

Compétences & Loisirs

Langues

Bon niveau d'anglais (score TOEIC de 945) et des connaissances en japonais.

Communication

<u>Création de contenu</u> (visuel & écrit), utilisation des réseaux-sociaux et publicités, plan de communication

Gestion de projet

Agilité, Travail en équipe, Rédaction de livrables.

Informatique

Bon niveau en Java, JS/TS, Node, SQL, React (Next). Niveau moyen en Python, C, C++, PHP, Angular. Des bases en Android. Bonnes fondations algorithmiques,

Le <u>dessin/design</u>, le sport, les jeux-vidéos, la lecture

Personnalité

Patient Bon relationnel Créatif Autonome

Expérience

Développeur - 2021 à 2022 Edfeed *(Fermée)*, 44000 Nantes

Durant ce contrat de professionnalisation de fin d'études, j'ai pu découvrir comment se déroule la création d'une entreprise et développer mes compétences en autonomie. L'entreprise développait un outil pour gérer ses <u>réseauxsociaux</u>, j'ai donc pu en apprendre plus sur la communication sur les réseaux-sociaux.

Equipier McDonald's - 2018 à 2021 Flore des Mauges, 49300 Cholet

Formations

DUT Informatique - 2017 - 2019 IUT de Laval, 53000 Laval

Durant ces deux années de DUT, j'ai appris un fonctionnement générique de la programmation me permettant de m'adapter facilement et les méthodes agiles.

Ingénieur Informatique - 2019 - 2022 Polytech, 44000 Nantes

Pendant les deux premières années à Polytech, j'ai élargi mes compétences en programmation et analyse de données et développer mes compétences pour mener un projet.

Projets et Stages

Stage de fin de DUT - Shortways

Stage de 10 semaines dans une entreprise de développement web de reporting.

Projet R&D 5^{ème} année – LS2N

Collaboration avec le laboratoire LS2N pour modéliser le vieillissement d'une maison par un DBN en C++.

Site web JapaNantes / Jap'@'Home

Développement du site web de l'association JapaNantes dans le but de réaliser une <u>convention</u> en ligne puis, développement du site actuel.

Contacts

9 rue du chemin creux, 49280, Mazières-en-Mauges theo.daudin@laposte.net 07 81 46 47 28

Autres

Permis B et véhicule personnel